【裁判字號】    92,台上,167
【裁判日期】    920109
【裁判案由】    偽造貨幣
【裁判全文】
最高法院刑事判決                                九十二年度台上字第一六七號
    上  訴  人  甲○○
右上訴人因偽造貨幣案件，不服台灣高等法院高雄分院中華民國九十一年九月二十六
日第二審判決（九十一年度上訴字第一三六六號，起訴案號：台灣澎湖地方法院檢察
署九十一年度偵字第一四八號），提起上訴，本院判決如左：
    主  文
上訴駁回。
    理  由
按刑事訴訟法第三百七十七條規定，上訴於第三審法院，非以判決違背法令為理由，
不得為之。是提起第三審上訴，應以原判決違背法令為理由，係屬法定要件。如果上
訴理由狀並未依據卷內訴訟資料，具體指摘原判決不適用何種法則或如何適用不當，
或所指摘原判決違法情事，顯與法律規定得為第三審上訴理由之違法情形，不相適合
時，均應認其上訴為違背法律上之程式，予以駁回。本件原判決綜合調查證據之結果
，認上訴人甲○○連續犯有刑法第一百九十六條第一項行使偽造之通用紙幣罪之事實
，因認第一審判決論上訴人以上開罪名，處有期徒刑年貳月；偽造之新台幣壹仟元
紙幣拾張沒收，為無不合，予以維持，駁回上訴人在第二審之上訴，已詳認定犯
罪事實之依據及憑以認定之理由，從形式上觀察，原判決並無違背法令情形。又上訴
人於警訊時供明其於民國九十一年三月三十一日，與伍榮強等人賭博時，使用偽造之
通用紙幣五張，嗣於第一審法院審理時改稱八張，第一、二審法院一致認定為八張，
上訴人上訴本院時，又改稱五張，設使上訴人最後主張之五張為實在，亦僅該次犯罪
事實之減縮而已，與判決主旨無所影響。再證人保護法第十四條第一項明定：第二條
所列刑事案件之被告或犯罪嫌疑人，於偵查中供述與該案案情有重要關係之待證事項
或其他共犯之犯罪事證，因而使檢察官得以追訴該案之其他共犯者，以經檢察官事先
同意者為限，就其因供述所涉之犯罪，減輕或免除其刑。卷查，上訴人於偵查中雖供
明其行使之偽造通用紙幣，係向施英聰以真鈔兌換，檢察官亦簽分「他」字案調查施
英聰涉案情形，然遍查全卷，並無檢察官「事先同意」上訴人充當污點證人之筆錄資
料，原判決未依上開規定，減輕或免除其刑，適用法則洵無違誤。此外，上訴人徒憑
己意，對原審職權之適法行使及原判決理由已詳為論斷之事項，任意爭辯，顯與法定
上訴第三審之形式要件不符，其上訴違背法律上之程式，應予駁回。
據上論結，應依刑事訴訟法第三百九十五條前段，判決如主文。
中      華      民      國    九十二    年      一      月      九      日
                              最高法院刑事第五庭
                                  審判長法官  謝  家  鶴
                                        法官  洪  文  章
                                        法官  花  滿  堂
                                        法官  陳  世  淙
                                        法官  洪  佳  濱
      右正本證明與原本無異
                                              書  記  官
中      華      民      國    九十二    年      一      月    二十四    日


司法院資訊處製作；財團法人民間司法改革基金會備份。
